【裁判字號】    97,訴,468
【裁判日期】    970812
【裁判案由】    毒品危害防制條例
【裁判全文】
臺灣桃園地方法院刑事判決               97年度訴字第468號
公  訴  人  臺灣桃園地方法院檢察署檢察官
被      告  甲○○
                    另案在臺灣臺東監獄岩灣分監服刑中
上列被告因毒品危害防制條例案件，經檢察官提起公訴（96年度
毒偵字第4150號），本院判決如下：
    主  文
甲○○施用第一級毒品，累犯，處有期徒刑柒月；又施用第二級
毒品，累犯，處有期徒刑拾月，扣案之第二級毒品安非他命壹包
（毛重零點零玖公克）沒收銷燬之；應執行有期徒刑壹年肆月，
扣案之第二級毒品安非他命壹包（毛重零點零玖公克）沒收銷燬
之。
    事  實
一、甲○○前科累累、素行不良，曾有妨害兵役、違反麻醉藥品
    管理條例之多項前科，其曾於民國83年間因販賣化學合成麻
    醉藥品安非他命罪、轉讓禁藥安非他命罪，經本院於84年2
    月27日分別判處有期徒刑5 年2 月、4 月，應執行有期徒刑
    5 年7 月確定，於91年1 月31日執行完畢。又於87年間因施
    用第二級毒品案件，經本院於87年12月28日以87年度毒聲字
    第3377號裁定送觀察、勒戒，經認無繼續施用傾向，而由臺
    灣高等法院88年6 月8 日判處免刑確定。再於91年間因施用
    第二級毒品，經本院於91年7 月28日以91年度毒聲字第2228
    號裁定送觀察、勒戒，經認有繼續施用傾向，而由本院於91
    年8 月23日以91年度毒聲字第2461號裁定令入戒治處所戒治
    ，其因該次施用第二級毒品罪，亦經臺灣桃園地方法院檢察
    署檢察官聲請簡易判決處刑，經本院於91年12月9 日以91年
    度桃簡字第1186號判處有期徒刑6 月確定，其於91年8 月23
    日開始執行強制戒治，執行至92年2 月19日因本院92年度毒
    聲字第303 號裁定停止戒治所餘戒治期間付保護管束而停止
    戒治在案，嗣本院又於92年8 月15日以92年度毒聲字第2473
    號裁定撤銷停止戒治在案，甲○○於92年11月27日入戒治處
    所戒治，後因修正毒品危害防制條例於93年1 月9 日實施而
    免予執行，轉執行上開有期徒刑6 月，於93年7 月8 日執行
    完畢。又甲○○於入戒治處所前之92年11月19日因施用第二
    級毒品，經臺灣新竹地方法院於93年6 月17日以93年度易字
    第273 號判處有期徒刑7 月確定，於94年8 月13日執行完畢
    。再於96年3 月31日因施用第二級毒品，經本院於96年10月
    23日以96年度審易字第234 號判處有期徒刑8 月，減為有期
    徒刑4 月確定；又於96年6 月14日因施用第二級毒品，經本
    院於96年10月26日以96年度審易字第290 號判處有期徒刑8
    月確定，現正執行該2 有期徒中。猶不知悔改，復於96年7
    月26日晚間10時許，在桃園市○○街58號2 樓207 室內，以
    鋁箔紙燒烤之方式施用第二級毒品安非他命；於96年7 月26
    日晚間8 時許，在桃園市○○街58號2 樓207 室內，以海洛
    因摻入香煙方式施用第一級毒品海洛因。嗣警方於96年7 月
    27 日 凌晨1 時許，至桃園市○○街58號2 樓207 室敲門並
    表明警察身份，甲○○開門讓警方進入後，警方在其套房電
    視機旁桌上目視並扣得安非他命1 包（0.09公克），經警採
    尿驗得安非他命類、鴉片類陽性反應。
二、案經桃園縣警察局桃園分局報告臺灣桃園地方法院檢察署檢
    察官偵查起訴。
    理  由
一、訊據被告甲○○固承認上開時地施用海洛因、安非他命，然
    其係在最後陳述之階段始坦承有於上開時地施用海洛因，其
    於審理前階段及本院準備程序時均辯稱從來沒有施用過海洛
    因，伊向來之前科僅有施用安非他命云云。惟查：警方於上
    開時地查獲被告並採尿後，將所採得被告尿液經送台灣檢驗
    科技股份有限公司以酵素免疫分析法、氣相層析質譜分析法
    鑑驗，呈安非他命類、鴉片類之陽性反應，有該公司濫用藥
    物檢驗報告2 紙附卷可稽，按依毒品檢驗學上之常規，尿液
    毒品反應所使用之檢驗方法，對於受檢驗者是否確有施用毒
    品行為之判斷，在檢驗學常規上恆有絕對之影響，其以酵素
    免疫分析法、薄層定性分析法等方式為初步篩檢者，因具有
    相當程度偽陽性之可能，如另以氣（液）相層析、質譜分析
    等較具公信力之儀器為交叉確認，因出現偽陽性反應應之機
    率極低，核足據為對涉嫌人不利之認定，此亦為邇來我國實
    務所是認。是以，被告尿液既經前開初驗、複驗均呈安非他
    命類、鴉片類之陽性反應，被告於採尿前確有施用安非他命
    、海洛因，殆無疑問。再按海洛因經注射入人體後，約百分
    之八十於二十四小時內自尿中排出，一般而言，尿液中能否
    驗出嗎啡陽性反應，與其投與量、投與途徑、採尿時間、個
    人體質及檢驗方法之靈敏度有關，國外曾有文獻報導注射六
    毫克之海洛因鹽酸鹽，其代謝物嗎啡之平均可檢出時限約為
    二十六小時，有行政院衛生署藥物食品檢驗局八十一年二月
    八日八一藥檢壹字第八一一四八八五號函可參，因之被告於
    96年7 月27日凌晨3 時許之採尿前24小時內之某時，確有施
    用第一級毒品海洛因之犯行，其於本院審理之最後陳述階段
    供承有於96年7 月26日晚間8 時許，在桃園市○○街58號2
    樓207 室內，以海洛因摻入香煙方式施用第一級毒品海洛因
    ，核與事實相符。復按甲基安非他命經口服投與後約百分之
    七十於二十四小時內自尿中排出，約百分之九十於九十六小
    時內自尿中排出，僅憑尿液中呈安非他命陽性反應，並無法
    確實推算吸食時間距採集時間之長短，惟依上述資料推斷，
    最長可能不會超過四日，行政院衛生署藥物食品檢驗局八十
    一年二月八日八一藥檢壹字第一一五六號函已認定在案。又
    被告雖自警訊伊始即自承有施用安非他命之行為，然其曾於
    警訊時供稱其施用安非他命之時間係96年7 月10日晚8 時許
    ，又在偵訊時供稱其施用安非他命之時間係96年7 月20日，
    然該二時間均已超過本件採尿時間回溯96小時甚久，其上開
    供詞無可採信，以其在本院所稱之於96年7 月26日晚間10時
    許施用安非他命為可採。綜上，被告於本院審理之最後階段
    之自白核與事實相符，且有扣案之安非他命1 包（0.09公克
    ）可資佐證，此外，復有臺灣高等法院被告前案紀錄表一紙
    存卷足參，本件事證明確，被告係於毒品危害防制條例公布
    施行後，經二次觀察勒戒完畢而於五年內再犯（本件屬於第
    六犯）施用毒品罪者，足堪認定。
二、核被告所為，係犯毒品危害防制條例第10條第1 項、第2 項
    之施用第一級、第二級毒品罪。其施用前之持有海洛因、安
    非他命之低度行為為施用之高度行為所吸收，不另論罪。被
    告所犯上開二罪，行為不同，犯意有別，應分論併罰之。被
    告曾犯事實欄一所述前科，最近一次有期徒刑甫於94年8 月
    13 日 執行完畢，有臺灣高等法院被告全國前案紀錄表一紙
    在卷可稽，其於五年內再犯本件有期徒刑以上之罪，為累犯
    ，應依刑法第47條第1 項之規定，加重其刑。爰審酌被告經
    二次觀察勒戒之處分完畢且自毒品危害防制條例實施迄今已
    屬第六犯、其對毒品顯已具相當之依賴性、其施用毒品之方
    式、其尿中之毒品代謝濃度等一切情狀，各量處如主文所示
    之刑，並依刑法第51條第5款 之規定定其應執行之刑。扣案
    之安非他命1 包（0.09公克），為本案扣得之毒品，應依毒
    品危害防制條例第18條第1項 前段之規定，於所犯施用第二
    級毒品罪宣告沒收銷燬之。
據上論斷，應依刑事訴訟法第299 條第1 項前段，毒品危害防制
條例第10條第1 項、第2 項、第18條第1 項前段，刑法第11 條
前段、第47條第1 項、第51條第5 款，判決如主文。
本案經檢察官徐文豪到庭執行職務
中    華    民    國    97    年    8     月    12    日
                  刑事第三庭審判長法    官  謝順輝
                                  法    官  卓立婷
                                  法    官  曾雨明
以上正本證明與原本無異。
如不服本判決，應於判決送達後10日內向本院提出上訴狀（應附
繕本），其未敘述上訴理由者，應於上訴期間屆滿後20日內補提
理由書狀於本院，上訴於臺灣高等法院。
                                  書 記 官  施春祝
中    華    民    國    97    年    8     月    12    日
附錄論罪法條：
毒品危害防制條例第10條第1項、第2項
施用第一級毒品者，處 6 月以上 5 年以下有期徒刑。
施用第二級毒品者，處 3 年以下有期徒刑。


司法院資訊處製作；財團法人民間司法改革基金會備份。
